【裁判字號】    95,訴,1903
【裁判日期】    951208
【裁判案由】    毒品危害防制條例
【裁判全文】
臺灣彰化地方法院刑事判決              95年度訴字第1903號
公  訴  人  臺灣彰化地方法院檢察署檢察官
被      告  甲○○
上列被告因違反毒品危害防制條例案件，經檢察官提起公訴（九
十五度毒偵字第四二七七、四二九七號），被告於本院準備程序
中就被訴事實為有罪之陳述，經本院裁定依簡式審判程序審理，
判決如下：
    主  文
甲○○施用第一級毒品，累犯，處有期徒刑拾月；又施用第一級
毒品，累犯，處有期徒刑拾月，扣案之第一級毒品海洛因壹包（
毛重零點貳伍公克）沒收銷燬之；應執行有期徒刑壹年陸月，扣
案之第一級毒品海洛因壹包（毛重零點貳伍公克）沒收銷燬之。
    事  實
一、甲○○前於民國九十四年一月六日，因施用第一、二級毒品
    案件，經臺灣高等法院臺中分院分別判處有期徒刑一年、六
    月，並定應執行刑為有期徒刑一年五月確定，入監執行後，
    甫於九十五年二月二十八日縮短刑期執行完畢。又其於九十
    一年間，因施用毒品案件，經本院裁定命入戒治處所施以強
    制戒治，於九十二年二月二十八日因執行完畢而釋放。詎其
    仍不思悔改，於前揭強制戒治處分執行完畢釋放後五年內，
    分別基於施用第一級毒品海洛因之犯意，於九十五年九月十
    二日上午十一時許，在其位於彰化縣花壇鄉○○村○○街二
    十一號住處，以將海洛因攙水後再以針筒注射之方式，施用
    第一級毒品海洛因一次；復於同年十月十八日十四時許，亦
    在上開處所，以相同方式，再度施用第一級毒品海洛因一次
    。嗣先於九十五年九月十三日十五時三十分許，經警持本院
    核發之搜索票前往甲○○上開住處搜索，並經其同意後採尿
    送驗，結果其尿液呈嗎啡陽性反應；又於同年十月十九日十
    五時三十分許，警方再持本院核發之搜索票前往甲○○上開
    住處搜索，當場查獲甲○○所有之第一級毒品海洛因一包（
    毛重零點二五公克），且經採其尿液送驗，復檢驗出嗎啡陽
    性反應。
二、案經彰化縣警察局彰化分局及員林分局報請臺灣彰化地方法
    院檢察署檢察官偵查起訴。
    理  由
一、上開事實，業據被告甲○○於本院審理時坦承不諱，且被告
    於九十五年九月十三日及同年十月十九日先後為警採集之尿
    液，經送詮昕科技股份有限公司檢驗結果，均呈嗎啡陽性反
    應，此有彰化縣警察局彰化分局及員林分局委託檢驗尿液代
    號與真實姓名對照認證單及詮昕科技股份有限公司出具之濫
    用藥物尿液檢驗報告等附卷可稽，復有被告所持有之海洛因
    一包扣案可佐，而上開毒品，經送鑑定結果，確屬第一級毒
    品海洛因無訛（毛重零點二五公克），亦有初步檢驗報告單
    一紙在卷可參，被告自白核與事實相符。又被告前於九十一
    年間，因施用毒品案件，經本院裁定命入戒治處所施以強制
    戒治，於九十二年二月二十八日因執行完畢而釋放等情，有
    臺灣彰化地方法院檢察署刑案資料查註紀錄表及臺灣高等法
    院被告前案紀錄表等附卷可據，被告於上述強制戒治處分執
    行完畢釋放後五年內再施用第一級毒品，其事證明確，自應
    依法論科。
二、核被告所為，均係犯毒品危害防制條例第十條第一項之施用
    第一級毒品罪。被告於施用前後持有第一級毒品海洛因之低
    度行為，應為施用之高度行為所吸收，不另論罪。被告先後
    二次施用海洛因之犯行，時空並非密接，顯係基於各別犯意
    所為，應予分論併罰。至公訴人認被告接連施用海洛因，有
    習慣成癮之性質，應為集合犯，而論以實質一罪云云；然查
    ，海洛因屬中樞神經抑制劑，使用者固會對其產生生理及心
    理之依賴性，惟施用者是否因而對海洛因習慣成癮，仍應視
    施用者之施用劑量、施用頻率及個人耐藥性等因素而定，觀
    乎本件被告，其雖有先後施用之情形，然是否業已習慣成癮
    ，卷內並無相關資料足以佐證，且被告於本院審理中亦自承
    ，其並無成癮之現象，伊係因心情不佳始施用海洛因等語，
    則公訴人上開主張，本院實難遽以憑採，附此敘明。又查，
    被告前於九十四年一月六日，因施用第一、二級毒品案件，
    經臺灣高等法院臺中分院分別判處有期徒刑一年、六月，並
    定應執行刑為有期徒刑一年五月確定，入監執行後，甫於九
    十五年二月二十八日縮短刑期執行完畢，有臺灣彰化地方法
    院檢察署刑案資料查註紀錄表及臺灣高等法院被告前案紀錄
    表等附卷可參，其受此有期徒刑執行完畢後，五年以內再故
    意犯本件之施用第一級毒品罪，各應依刑法第四十七條第一
    項累犯規定加重其刑。爰審酌被告前曾有多次施用毒品之前
    科及其犯罪之動機、目的、施用毒品係自戕身心，且曾因施
    用毒品而送強制戒治處分，猶不知悔改，未能戒除毒癮，竟
    又再度施用毒品，顯乏禁絕毒害之決心，暨其犯後尚知坦承
    犯行等一切情狀，各量處如主文所示之刑，並定應執行刑，
    以示懲儆。扣案之第一級毒品海洛因一包（毛重零點二五公
    克），為屬毒品，應依毒品危害防制條例第十八條第一項前
    段沒收銷燬之。
三、公訴意旨另以：被告於九十五年九月十二日十一時許該次施
    用後迄同年十月十八日十四時許該次施用前，期間復有多次
    施用海洛因之犯行云云。公訴人認被告另涉有上開犯嫌，無
    非係以被告於九十五年十月十九日該次警詢筆錄之供述為據
    。惟按被告之自白，不得作為有罪判決之惟一證據，仍應調
    查其他必要之證據，以察其是否與事實相符，刑事訴訟法第
    一百五十六條第二項定有明文。觀諸本案上開部分之事實，
    除被告前開自白外，別無其他被告有於上開期間多次施用海
    洛因之事證，自不得僅憑被告前揭自白，即作為認定被告此
    部分有罪之唯一證據。此外，本院復查無其他積極確切之證
    據，足資證明被告有何此部分施用第一級毒品之犯行，不能
    證明被告犯罪，此部分原應為無罪之諭知，惟因公訴人認此
    部分與上揭有罪之犯罪事實具有集合犯之實質上一罪之關係
    ，爰不另為無罪之諭知，附此敘明。
據上論斷，應依刑事訴訟法第二百七十三條之一第一項、第二百
九十九條第一項前段，毒品危害防制條例第十條第一項、第十八
條第一項前段，刑法第十一條前段、第四十七條第一項、第五十
一條第五款，判決如主文。
本案經檢察官陳茂亭到庭執行職務。
中    華    民    國    95    年    12    月    8     日
                                刑事第二庭
                                    法  官  王義閔
以上正本證明與原本無異。
如不服本判決，應於判決送達後10日內，向本院提出上訴狀（須
附繕本）。
中    華    民    國    95    年    12    月    12    日
                                    書記官  洪年慶
毒品危害防制條例第10條
施用第一級毒品者，處 6 月以上 5 年以下有期徒刑。
施用第二級毒品者，處 3 年以下有期徒刑。
毒品危害防制條例第18條
查獲之第一、二級毒品及專供製造或施用第一、二級毒品之器具
，不問屬於犯人與否，均沒收銷燬之；查獲之第三、四級毒品及
製造或施用毒品之器具，無正當理由而擅自持有者，均沒入銷燬
之。但合於醫藥、研究或訓練之用者，得不予銷燬。
前項合於醫藥、研究或訓練用毒品或器具之管理辦法，由法務部
會同行政院衛生署定之。


司法院資訊處製作；財團法人民間司法改革基金會備份。
